臺灣臺北地方法院民事裁定　　　　　　99年度智字第26號
原　　　告　李建盛
被　　　告　翰林出版事業股份有限公司
兼法定代理　陳炳亨
人
被　　　告　蔡崇名
　　　　　　李添富
　　　　　　汪文中
共　　　同　顏裕欽律師
訴訟代理人　胡中瑋律師
上列當事人間損害賠償事件，本院裁定如下：
    主  文
原告之訴駁回。
訴訟費用新臺幣壹仟元由原告負擔。
    事實及理由
一、按除別有規定外，確定之終局判決就經裁判之訴訟標的，有
    既判力；原告之訴，其訴訟標的為確定判決之效力所及者，
    法院應以裁定駁回之，民事訴訟法第400條第1項、第249條
    第1項第7款分別定有明文。所謂訴訟標的，係指為確定私權
    所主張或否認之法律關係，欲法院對之加以裁判者而言（最
    高法院97年度臺上字第969號判決意旨參照）；訴訟標的之
    確定，應依訴狀所載請求之旨趣及原因事實以定之。
二、原告於本件起訴主張被告明知「輕輕鬆鬆查字典」內之「多
    部首檢索單字表」（即「容易誤解部首的字」）係原告之著
    作，竟意圖營利，於民國98年10月初版5刷之「新無敵國語
    辭典」內非法抄襲之並予販售，侵害原告之著作權，爰請求
    損害賠償。而原告前於97年2月20日在本院對被告起訴，主
    張被告明知92年出版之「小學生形音辭典」內之「易誤判部
    首單字表」係原告之編輯著作，竟意圖營利，在其於95年2
    月出版之「新無敵國語辭典」內非法使用之並予販售，侵害
    原告之著作人格權及著作財產權，依侵權行為之法律關係請
    求被告損害賠償，最後經本院以98年度智簡上字第1號民事
    判決駁回原告之訴確定（下稱前確定判決），此業經本院調
    取前確定判決歷審卷宗核閱屬實。經查：(一)本件與前確定判
    決之當事人同一，且請求均係主張其著作權受侵害而請求損
    害賠償；(二)本件原告主張受侵害之著作為「輕輕鬆鬆查字典
    」內之「多部首檢索單字表」（即「容易誤解部首的字」）
    ，而前確定判決中原告主張受侵害之著作為「小學生形音辭
    典」內之「易誤判部分單字表」，雖名稱不同，但原告自承
    兩者完全一樣（本院卷第62頁參照），且經本院調取前確定
    判決歷審卷宗及證物核閱屬實，是實則原告主張受侵害之著
    作同一，僅著作之載體即著作物名稱不同而已；(三)本件原告
    主張加害人之著作為98年10月初版5刷之「新無敵國語辭典
    」，而前確定判決中原告主張加害人之著作為92年初版之「
    新無敵國語辭典」，經核版本相同，僅刷次不同，亦為同一
    著作，且此同經本院調取前確定判決歷審卷宗及證物核閱無
    訛。綜上，原告主張之原因事實與訴訟標的既與前確定判決
    相同，本件之訴訟標的即為前確定判決之既判力所及，揆諸
    首揭說明，原告復行提起本件訴訟，實於法不合，應予駁回
    。
三、依民事訴訟法第249條第1項第7款、第95條、第78條，裁定
    如主文。
中    華    民    國   100    年    1     月    12    日
                  民事第五庭    法  官  歐陽漢菁
以上正本係照原本作成。
如對本裁定抗告須於裁定送達後10日內向本院提出抗告狀，並繳
納抗告費新臺幣1,000元。
中    華    民    國   100    年    1     月    12    日
                                書記官  吳貞瑩